臺灣高等法院臺南分院刑事判決　　　　　　九十一年度交上易字第七八八號　　Ｇ
　　　上　訴　人　臺灣雲林地方法院檢察署檢察官
　　　上　訴　人
　　　即　被　告　丙　○　○
右上訴人因被告公共危險案件，不服臺灣雲林地方法院九十一年度交易字第八八號中
華民國九十一年五月二十八日第一審判決（起訴案號：臺灣雲林地方法院檢察署九十
一年度偵字第一○六八號），提起上訴，本院判決如左：
      主      文
上訴駁回。
      事      實
一、丙○○於民國九十一年三月十二日下午五時許起，在雲林縣斗六市某涮涮鍋店飲
    用啤酒二杯後，已達不能安全駕駛動力交通工具之程度，竟仍於同日晚上九時許
    ，駕駛車號ＮＷ─０九三二號（公訴人誤載為ＮＷＨ－０九三二號）自小客車上
    路，欲返回雲林縣斗南鎮「他里霧大旅社」休息，並沿雲林縣斗南鎮○○路由東
    往西方向行駛，於當日晚上九時十分許，途經雲林縣斗南鎮○○路與中山路交岔
    路口，欲左轉中山路時，丙○○因受酒精作用影響，意識無法集中，致其所駕駛
    之自小客車右前保險桿處撞上由甲○○所駕駛而沿該鎮○○路由北往南方向行駛
    至該處之車號ＱＴ－五一二九號自小客車左後車門處。丙○○於肇事後並未下車
    處理，甲○○見狀乃尾隨洪車至雲林縣斗南鎮○○街六十五號「他里霧大旅社」
    前。嗣經警趕赴現場處理，於同日晚上十時三十分許，以酒精濃度測定器對丙○
    ○施以酒精濃度測試，測得其呼氣中所含酒精濃度為每公升０‧八六毫克，始悉
    上情。
二、案經雲林縣警察局斗南分局報請臺灣雲林地方法院檢察署檢察官偵查起訴。
      理      由
一、上訴人即被告丙○○於警訊及偵查中，已坦白承認於右述時地酒後駕駛自小客車
    與被害人甲○○所駕之車輛發生碰撞無誤，且經警施以酒精濃度測試，測得其呼
    氣中所含酒精濃度為每公升０‧八六毫克，並有道路交通事故調查報告表、酒精
    濃度測試單各一紙在卷可佐。而呼氣中酒精濃度達每公升０‧五五毫克或血液中
    酒精濃度在０．一一％（即一一０ｍｇ／ｄｌ）以上者，參考德國、美國之標準
    ，肇事率為一般正常人之十倍，認為已達「不能安全駕駛」動力交通工具之程度
    ，此有法務部於八十八年五月十月十日召開之「研商訂定刑法第一百八十五條之
    三服用毒品、麻醉藥品、酒類或其他相類之物，不能安全駕駛交通工具之認定標
    準」會議結論可參，依卷附被告之呼氣酒精濃度測試單觀之，被告於肇事後，經
    警所測得呼氣中之酒精濃度達每公升０．八六毫克，已逾前開認定標準甚鉅。又
    被告於偵查中雖辯稱本案車禍係甲○○所駕車輛擦撞到被告之保險桿云云，然被
    告於警訊中已供稱係其撞上被害人甲○○所駕駛之車輛，前後已有矛盾，而被害
    人甲○○於原審及本院調查時亦證述：當時係被告車輛自伊左後方欲左轉而撞上
    伊車輛，伊嚇了一跳，撞車後被告沒有停車，到旅社才停車下來時，被告有酒味
    等語，再參以兩車撞擊之相互位置，堪認當時係被告所駕車輛不慎撞上被害人甲
    ○○之車輛無訛。且證人即處理本案之警員乙○○原審及本院調查時具結證稱：
    看被告講話的方式，看得出來有喝酒，因為比正常人多話等語，復參酌被告對於
    前方之車輛動態未能注意，以致肇事，顯見被告當時已因酒精作用而影響其生理
    反應，其確因酒醉而達無法安全駕駛車輛，可以認定。此外，復有刑法第一百八
    十五條之三案件測試觀察紀錄表一紙附卷可參。本件事證明確，被告之犯行，應
    可認定。
二、核被告所為，係犯刑法第一百八十五條之三之公共危險罪。原審依刑法第一百八
    十五條之三、第四十一條第一項前段，罰金罰鍰提高標準條例第二條，並審酌被
    告曾有違反公司法之前科，無視政府廣為宣傳之禁令，於酒醉情形下仍駕車上路
    ，對於用路人之危險性甚高，且因而肇事，其雖未傷及他人，然迄今尚未賠償被
    害人車輛毀損之損害，及被告犯罪之動機、目的、手段等一切情狀，量處被告拘
    役五十日，並諭知如易科罰金以三百元折算一日。本院經核原判決認事用法及量
    刑均無不當。
三、檢察官上訴意旨略以：一般酒後駕車未達刑法第一百八十五條之三公共危險程度
    者，經警方舉發處行政罰鍰係處新台幣四萬五千元許，且應上半天之交通課程，
    然而本件原審判決被告丙○○服用酒類，不能安全駕駛動力交通工具而駕駛，處
    拘役五十日，如易科罰金係折合新台幣四萬五千元之罰金，顯與罪刑相當原則失
    衡，量刑過輕等由指摘原判決不當。惟據本件舉發違規交通警察乙○○於本院調
    查時證稱：假如駕駛人違規駕車沒有達到公共危險程度未移送法院者，一般汽車
    是處罰鍰新台幣三萬元以上，機車是一萬五千元，拒絕酒測罰最高六萬元等語，
    則上訴意旨指稱警方舉發汽車違規處行政罰鍰最少在新台幣四萬五千元乙節，顯
    有誤會，原判決判處被告拘役五十日，尚屬妥適。又被告上訴意旨請求從輕量刑
    ，亦非可採。本件上訴均無理由，應予駁回。
據上論結，應依刑事訴訟法第三百六十八條，判決如主文。
本案經檢察官洪泰文到庭執行職務。
中    華    民    國      九十一      年      八      月      八        日
      臺灣高等法院臺南分院刑事第五庭
                                      審判長法官  黃    三    哲
                                            法官  王    浦    傑
                                            法官  陳    珍    如
右正本證明與原本無異。
不得上訴。
                                      法院書記官  陳    淑    貞
中    華    民    國      九十一      年      八      月     十二       日
附錄本案論罪科刑適用之法條：
刑法第一百八十五條之三：
服用毒品、麻醉藥品、酒類或其他相類之物，不能安全駕駛動力交通工具而駕駛者，
處一年以下有期徒刑、拘役或三萬元以下罰金。
